【裁判字號】    92,易,976
【裁判日期】    920829
【裁判案由】    竊盜
【裁判全文】
臺灣臺南地方法院刑事判決                          九十二年度易字第九七六號
    公  訴  人  臺灣台南地方法院檢察署檢察官
    被      告  甲○○
    選任辯護人  張永昌律師
右列被告因竊盜案件，經檢察官聲請簡易判決處刑 (九十二年度偵字第五六八八號）
，本院簡易庭認不宜以簡易判決處刑，移由本院刑事庭依通常程序審理，本院判決如
左：
    主  文
甲○○無罪。
    理  由
一、公訴意旨略以：被告甲○○原係「飛暘科技有限公司」（下稱飛暘公司）之員工
    ，於民國九十一年十月間離職後，轉至位於台南市○○區○○路二段二四八號十
    二樓之三之「丞傑資訊有限公司」（下稱丞傑公司）任職。竟意圖為自己不法之
    所有，自九十二年二月起，以丞傑公司電腦連線至網際網路，並利用原任職期間
    所持有之「飛暘公司」管理者帳號及密號登入該公司資料庫，以下載之方式竊取
    公司所有之客戶資料檔案（含進出貨、銀行來往、人事薪資及帳戶管理等資料）
    ，並儲存於「丞傑公司」內部電腦，嗣經警據報，於同年五月十二日時搜索票至
    「丞傑公司」搜索而查獲，因認被告甲○○涉犯刑法第三百二十條第一項之竊盜
    罪嫌。
二、公訴人認被告涉犯前揭竊盜罪嫌，係以前開事實，業據證人乙○○、鄭弘育供證
    在卷，復有現場照片六張及扣案電腦內相關資料檔案等資料附卷可稽為其論據。
三、按犯罪事實應依證據認定之，無證據不得推定其犯罪事實；又不能證明被告犯罪
    或其行為不罰者者，應諭知無罪之判決，刑事訴訟法第一百五十四條、第三百零
    一條第一項分別定有明文。次按，電磁紀錄雖為無體物，惟刑法第三百二十三條
    、第三百二十條第一項竊取電磁紀錄罪，仍需以意圖為自己或第三人不法之所有
    ，而竊取他人電磁紀錄為其構成要件，自應破壞原持有人對該電磁紀錄之持有管
    領支配關係而建立新的持有管領關係始能成立。
四、訊據被告甲○○固坦承利用電腦網路下載取得飛暘公司客戶資料檔案之事實，惟
    堅詞否認有何前揭竊盜犯行，辯稱伊並沒有破壞飛暘公司對其資料之支配，不符
    竊盜罪之構成要件等語。經查，被告利用電腦網路下載取得飛暘公司客戶資料檔
    案，並未破壞原持有人之持有支配關係，此舉實際應係以「盜拷」、「重製」方
    式獲取他人之電磁紀錄，自與與刑法「竊取」之構成要件有間。次查，九十二年
    六月二十五日總統公布刑法增訂第三十六章妨害電腦使用罪條文，並於同年六月
    二十七日生效，被告前揭行為雖該當於增訂刑法第三百五十九條無故取得他人電
    腦電磁紀錄罪之構成要件，然被告九十一年二月間行為時刑法尚無處罰規定之明
    文。綜上，被告被訴竊盜之犯行，應屬不能證明，此外，復查無其他積極證據足
    以證明被告有何竊盜犯行，應為無罪之諭知。
據上論斷，應依刑事訴訟法第四百五十二條、第三百零一條第一項，判決如主文。
本案經檢察官張婉寧到庭執行職務
中    華    民    國      九十二      年      八      月    二十九    日
                                  臺灣臺南地方法院刑事第七庭
                                          法  官  鍾邦久
右正本證明與原本無異。
如不服本判決，應於判決送達後十日內，向本院提出上訴狀。
                                          書記官  張豐榮
中    華    民    國      九十二      年      八      月    二十九    日


司法院資訊處製作；財團法人民間司法改革基金會備份。
